zh-CN: 飞蝇钓钩座套件包含的组件: 轴承/衬套; 纱管; 制动带; 锭翼组件; 说明书; 纱管架; 引线纱; 安装五金件; 穿线钩; 缩孔器; 滑轮; 张力旋钮; 锭盘; 其他
pl: Elementy dołączone do zestawu skrzydełka: Łożyska / tuleje; Szpule; Taśma hamulcowa; Zestaw wrzeciona; Instrukcja obsługi; Leniwa Kaśka; Nić prowadząca; Elementy montażowe; Szydełko do wlotu; Reduktor(y) wlotu; Koło pasowe; Pokrętło naprężenia; Przęśliki; Inne
hu: A flyer készletben foglalt komponensek: Csapágy(ak) / Persely(ek); Orsó(k); Fékszalag; Szárnyszerelvény; Használati útmutató; Orsótartó; Vezetőfonal; Szerelési kellékek; Behúzókampó; Nyílásszűkítő(k); Szíjtárcsa; Feszítőgomb; Hajtótárcsa; Egyéb
fi: Lyhtypakkaukseen sisältyvät osat: Laakeri(t)/holkki(t); Puola(t); Jarruhihna; Siivekekokoonpano; Käyttöohje; Puolateline; Aloituslanka; Kiinnitystarvikkeet; Pujotuskoukku; Aukon pienennin/pienentimet; Hihnapyörä; Kiristysnuppi; Kehrä(t); Muu
sl-SI: Letak, vključno z vsemi komponentami: Ležaji/puše; Vretena; Zavorni trak; Sklop letalnika (flyer); Navodila za uporabo; Stojalo za vretena (Lazy kate); Zagonska preja; Okovje za montažo; Kljukica; Reduktorji odprtine; Škripec; Gumb za napenjanje; Kolesca (whorl); Drugo
es: Componentes incluidos del kit de volante: Cojinetes/casquillos; Bobinas; Banda de freno; Conjunto de aleta; Manual de instrucciones; Soporte para bobinas (Lazy Kate); Hilo guía; Herrajes de montaje; Gancho de orificio; Reductores de orificio; Polea; Perilla de tensión; Volantes; Otro
el: Περιλαμβανόμενα εξαρτήματα κιτ ιπτάμενου αντικειμένου: Ρουλεμάν/κουζινέτα; Μασούρι(-α); Ταινία φρένου; Σύστημα πτερωτής; Εγχειρίδιο οδηγιών; Lazy kate; Νήμα-οδηγός; Υλικός εξοπλισμός στερέωσης; Γάντζος στομίου; Μειωτήρας(-ες) στομίου; Τροχαλία; Διακόπτης τάνυσης; Σφονδύλι(-α); Άλλο
tr: Yapay sinek setine dahil bileşenler: Rulman(lar)/burç(lar); Masura(lar); Fren bandı; Kanat tertibatı; Kullanım kılavuzu; İplik sehpası; Kılavuz iplik; Montaj donanımı; Orifis kancası; Orifis daraltıcı(lar); Kasnak; Gerginlik düğmesi; Ağırşak(lar); Diğer
ro-RO: Componente incluse kitul de pliante: Rulmenți/bucșe; Bobine; Bandă de frânare; Ansamblu flyer; Manual de instrucțiuni; Suport pentru bobine (Lazy Kate); Fir de ghidaj; Accesorii de montare; Cârlig pentru orificiu; Reductoare pentru orificiu; Scripete; Buton de tensionare; Rotițe; Altele
ja: フライヤーキットに含まれるコンポーネント: ベアリング/ブッシング; ボビン; ブレーキバンド; フライヤーアセンブリ; 取扱説明書; レジーケイト; リーダーヤーン; 取り付け金具; オリフィスフック; オリフィスレデューサー; プーリー; テンションノブ; ウォール; その他
cs: Obsažené komponenty sady vřetena: Ložiska/pouzdra; Cívky; Brzdový pásek; Sestava křídla; Návod k použití; Stojánek na cívky; Zaváděcí příze; Montážní materiál; Háček na provlékání; Redukce otvoru; Řemenice; Napínací knoflík; Přesleny; Ostatní
bg-BG: Включени компоненти в комплекта папки: Лагер(и)/втулка(и); Шпула(и); Спирачна лента; Блок на рогулката; Ръководство за употреба; Стойка за шпули (Lazy kate); Водеща прежда; Крепежни елементи; Кука за вдяване; Редуктор(и) на отвора; Макара; Копче за обтягане; Ролка(и); Други
nb: Flyersett inkluderte komponenter: Lager/fôring(er); Spole(r); Bremsebånd; Vingeenhet; Bruksanvisning; Spoleholder (Lazy kate); Styregarn; Monteringsutstyr; Trådkrok; Åpningsreduserer(e); Trinse; Strammeknapp; Trinse(r); Annet
da: Medfølgende komponenter i flyer-sættet: Lejer/bøsninger; Spole(r); Bremsebånd; Vingesamling; Brugsanvisning; Lazy Kate (spoleholder); Forløbertråd; Monteringsudstyr; Trådkrog; Tenhul-reduceringsstykke(r); Remskive; Spændingsknap; Tense(r); Andet
pt-PT: O kit de folhetos incluía componentes.: Rolamento(s)/casquilho(s); Bobina(s); Cinta de travão; Conjunto da aleta; Manual de instruções; Suporte para bobinas; Fio guia; Material de montagem; Gancho de orifício; Redutor(es) de orifício; Polia; Botão de tensão; Roldana(s); Outro
ru: Компоненты комплекта нахлыста: Подшипник(и)/втулка(и); Катушка(и); Тормозная лента; Рогулька в сборе; Инструкция по эксплуатации; Подставка для катушек (лейзи-кейт); Стартовая нить; Крепежные элементы; Крючок для продевания нити; Переходник(и) для нитевода; Шкив; Ручка натяжения; Блочок(и); Другое
nl: Vluchtset meegeleverde onderdelen: Lager(s)/bus(sen); Spoel(en); Remband; Vleugelconstructie; Gebruiksaanwijzing; Lazy kate; Voorloopgaren; Bevestigingsmateriaal; Doorrijghaak; Spingatverkleiner(s); Aandrijfwiel; Spanknop; Wirtel(s); Overige
lt-LT: Įtraukti skrajutės rinkinio komponentai: Guolis (-iai) / įvorė (-ės); Ritė (-ės); Stabdymo juosta; Skrajutės mazgas; Naudojimo instrukcija; Ričių laikiklis („Lazy kate“); Pagrindinis siūlas; Tvirtinimo elementai; Angos kabliukas; Angos reduktorius (-iai); Skriemulys; Įtempimo rankenėlė; Skriemulys (-iai); Kita
th: ชุดฟลายเออร์รวมถึงส่วนประกอบต่างๆ: ตลับลูกปืน/บูช; หลอดด้าย; แถบเบรก; ชุดฟลายเออร์; คู่มือการใช้งาน; เลซีเคต (Lazy Kate); เส้นด้ายนำ; ฮาร์ดแวร์ยึดติด; ตะขอเกี่ยวด้าย; ตัวลดขนาดรู; รอก; ลูกบิดปรับความตึง; วงล้อ; อื่นๆ
ko: 플라이어 키트 구성품: 베어링/부싱; 보빈; 브레이크 밴드; 플라이어 어셈블리; 사용 설명서; 레이지 케이트; 리더 얀; 장착 하드웨어; 오리피스 후크; 오리피스 리듀서; 풀리; 텐션 노브; 워를; 기타
it: Il kit di volantini include i componenti: Cuscinetti/boccole; Spoline; Fascia frenante; Gruppo alette; Manuale di istruzioni; Cantra; Filo guida; Minuteria di montaggio; Gancio per orifizio; Riduttori per orifizio; Puleggia; Manopola di tensione; Fusaiole; Altro
hr-HR: Komplet letka s uključenim komponentama: Ležajevi / čahure; Kalemi; Kočna traka; Sklop letka; Priručnik s uputama; Stalak za kaleme (Lazy Kate); Početna pređa; Oprema za montažu; Kuka za provlačenje; Reduktor(i) otvora; Kolotur; Gumb za zatezanje; Zvrkovi; Ostalo
sk-SK: Komponenty krídlového nadstavca: Ložiská/puzdrá; Cievky; Brzdový pás; Zostava krídla; Návod na použitie; Stojan na cievky (Lazy kate); Vodiaca priadza; Montážny materiál; Háčik na prevliekanie; Redukcie otvoru; Remenica; Napínací gombík; Presleny; Iné
de: Enthaltene Komponenten des Flyer-Kits: Lager/Buchse(n); Spule(n); Bremsband; Spinnflügel-Baugruppe; Bedienungsanleitung; Spulenbremse / Lazy Kate; Leitgarn; Montagematerial; Einzugshaken; Spinnlochverkleinerer; Wirtel; Spannungsknopf; Wirtel; Sonstiges
zh-TW: 飛翼套件內含組件: 軸承/襯套; 線軸; 煞車帶; 紡翼組件; 說明手冊; 置線架 (Lazy Kate); 引導紗; 安裝硬體; 穿線勾; 孔口縮減器; 滑輪; 張力旋鈕; 錠盤; 其他
en: Flyer kit included components: Bearing(s)/bushing(s); Bobbin(s); Brake band; Flyer assembly; Instruction manual; Lazy kate; Leader yarn; Mounting hardware; Orifice hook; Orifice reducer(s); Pulley; Tension knob; Whorl(s); Other
pt-BR: Componentes incluídos no kit da asa: Rolamento(s)/Bucha(s); Bobina(s); Faixa de freio; Conjunto de flyer; Manual de instruções; Lazy kate; Fio guia; Ferragens de montagem; Gancho de orifício; Redutor(es) de orifício; Polia; Botão de tensão; Volante(s); Outro
sv: Komponenter för Flyer-kit som ingår: Lager/bussning(ar); Spole/spolar; Bromsband; Spinnvinge; Bruksanvisning; Spolställning; Startgarn; Monteringsbeslag; Trädkrok; Reduceringshylsa; Remskiva; Spännvred; Trissa/trissor; Övrigt
fr: Pièces incluses dans le kit d’épinglier: Roulement(s) / douille(s); Bobine(s); Bande de freinage; Ensemble d’épinglier; Manuel d’instructions; Cantre; Fil d’amorce; Matériel de montage; Crochet d’orifice; Réducteur(s) d’orifice; Poulie; Bouton de tension; Poulie(s); Autre
vi: Các bộ phận đi kèm trong bộ ruồi câu cá: Bạc đạn/ống lót; Bô bin; Dây phanh; Cụm giá quay sợi; Sổ tay hướng dẫn; Khung giữ bô-bin; Sợi dẫn; Phụ kiện lắp ráp; Móc luồn sợi; Vòng thu nhỏ lỗ luồn; Ròng rọc; Núm chỉnh độ căng; Bánh quay; Khác